---
title: "Cointegración BMW y VW"
author: "Miguel González Cobaleda"
date: "`r Sys.Date()`"
output:
  prettydoc::html_pretty:
    theme: architect
    highlight: github
---

# Objetivos

La finalidad de este estudio es comprobar la cointegración de las cotizaciones bursátiles de BMW y Volkswagen.
Para descubrir esto, haremos el test Dickey Fuller y a continuación crearemos un modelo lineal y analizaremos los residuos.

```{r warning=FALSE}
library(quantmod)
library(tseries)
```

Lo primero que haremos será cargar las cotizaciones, nos quedaremos con el precio de cierre de cada cotización.

```{r}
bmw <- getSymbols("BMW.DE",env=NULL, from="2014-01-01",to="2020-12-11")[,4]
vw <- getSymbols("VOW.DE",env=NULL,from="2014-01-01",to="2020-12-11")[,4]
```

El siguiente paso será hacer estacionarias a las dos series y unirlas en un único dataframe; además eliminaremos las observaciones NA, cuando la bolsa no abrió.

```{r}
bmw_est <- diff(bmw)
vw_est <- diff(vw)
bmw_vw <- cbind(bmw_est, vw_est)
bmw_vw <- na.omit(bmw_vw)
```


A continuación realizaremos el test de Dickey Fuller, con los resultados que obtenemos concluiremos que las dos series son estacionarias.

```{r}
adf.test(bmw_vw[,1])
adf.test(bmw_vw[,2])
```

El último paso será estudiar los residuos y ver si son estacionarios para concluir finalmente que hay una cointegración. 

```{r}
bmw_vw_lm <- lm(BMW.DE.Close ~., data = bmw_vw)
residuos <- bmw_vw_lm$residuals
adf.test(residuos, alternative="stationary", k=0)
```

# Conclusiones

Las dos series por separado son estacionarias, y despues de crear un modelo lineal hemos observado que los residuos son también estacionarios por lo que podemos concluir que existe cointegración entre BMW y Volkswagen.